# 请教陈版主：合并报表层面母子公司间转让股权投资的递延所得税确认问题

提问人：粽粽 时间：2016-10-09 14:47:40
请教陈版主，A公司与B公司为母子公司关系，A公司将持有的一项以权益法核算的长期股权投资给B公司，A公司单体报表确认了投资收益和所得税费用。 （ 1 ）在合并报表层面，将投资收益与长期股权投资抵销，是否要确认递延所得税资产？ （ 2 ）如果要确认递延所得税资产，是以A公司的税率计算还是以B公司的税率计算（A所得税率为 25 ％，B为 15 ％）？ （ 3 ）假设B公司预计未来该项暂时性差异转回时没有盈利，是否还可以在合并层面确认递延所得税资产？ 还请陈版主释疑解惑，谢谢。

回答人：chenyiwei
1 、根据《企业会计准则第 18 号——所得税》第十二条、第十四条的规定，此类情况下能否就未实现损益的抵销确认递延所得税资产，取决于B公司在日后可预见的未来有无进一步将这些标的股权对外处置的计划。如果没有明确的后续处置计划，或者无法确定未来处置期间有无足够多的应纳税所得额的，则不应确认递延所得税资产。 2 、如果确定满足确认递延所得税资产的条件，则应按内部买方（B）的适用税率计量内部交易损益相关的递延所得税资产。如果B预计未来没有足够多的应纳税所得额，则不应确认该递延所得税资产。